---
title: "DataSaurus"
author: "Paul Astudillo"
date: "2024-10-08"
output: html_document
---

```{r setup, include=FALSE}
knitr::opts_chunk$set(echo = TRUE)
```

# Introducción

El conjunto de datos DataSaurus es un famoso ejemplo que ilustra la importancia de visualizar los datos antes de realizar cualquier análisis estadístico. A pesar de que diferentes grupos dentro del conjunto de datos tienen estadísticas como la media, desviación estándar y correlación similares, las visualizaciones de estos grupos muestran distribuciones completamente diferentes. En este análisis, utilizamos el paquete datasauRus para explorar el conjunto de datos DataSaurus mediante estadísticas descriptivas y gráficos de dispersión .

## Cargamos las librerías

```{r}
# Cargamos las librerías necesarias para el análisis
library(datasauRus)  # Dataset DataSaurus
library(dplyr)       # Herramientas para manipular datos
library(ggplot2)     # Crear gráficos

```

## Análisis estadístico del dataset DataSaurus

```{r}
# Agrupamos los datos por dataset y calculamos estadísticas básicas:
# media, desviación estándar y correlación entre x e y.
datasaurus_dozen %>%
  group_by(dataset) %>%
  summarize(
    mean_x = mean(x),            # Media de la columna 'x'
    mean_y = mean(y),            # Media de la columna 'y'
    std_dev_x = sd(x),           # Desviación estándar de 'x'
    std_dev_y = sd(y),           # Desviación estándar de 'y'
    corr_x_y = cor(x, y)         # Correlación entre 'x' y 'y'
  )

```

## Gráfico de todos los datasets

```{r}
# Creamos un gráfico de dispersión para todos los datasets
ggplot(datasaurus_dozen , aes(x=x , y=y , colour=dataset)) +
  geom_point() +                 # Dibujamos los puntos del gráfico
  theme_void() +                 # Eliminamos ejes y fondo
  theme(legend.position = "none") +  # Quitamos la leyenda
  facet_wrap(~dataset, ncol = 4)     # Dividimos en subgráficos por dataset

```
